臺灣雲林地方法院刑事判決　　　　　　　　　　　　　九十一年度交訴字第一三號
　　公　訴　人　臺灣雲林地方法院檢察署檢察官
　　被　　　告　甲○○
右列被告因過失致死等案件，經檢察官提起公訴（九十年度偵字第三五四六號），本
院判決如左：
    主  文
甲○○服用酒類，不能安全駕駛動力交通工具而駕駛，處有期徒刑參月；又從事業務
之人，因業務上之過失致人於死，處有期徒刑壹年；應執行有期徒刑壹年貳月。
    事  實
一、甲○○從事鐵工之工作，平日以駕駛車號ＳＨ－七二一二號自用小貨車，載運其
    生財工具，駕駛小貨車為其附隨業務，為從事駕駛業務之人。於民國九十年七月
    十四日下午三時許起，甲○○在雲林縣斗六市石榴里某處，參加友人喜宴而飲用
    啤酒一、二瓶後，明知其已酒醉，注意力降低，而達不能安全駕駛動力交通工具
    之程度，竟仍於同日下午五時許，駕駛前開車號ＳＨ－七二一二號自小貨車上路
    ，由西往東方向行駛，欲前往雲林縣古坑鄉荷苞村找朋友，載運其工作所需之工
    具，而於同日下午五時二十分許，途經雲林縣古坑鄉縣一四九甲線公路
    六．八公里處時，甲○○本應注意汽車駕駛人飲用酒類後其吐氣所含酒精濃度超
    過每公升○．二五毫克以上者，不得駕車，且駕車時應注意車前狀況，隨時採取
    必要之措施，並應在遵行車道內行駛車輛，依當時天候為晴天、日間有自然光線
    、道路為直路、路面乾燥、無缺陷、視距良好等客觀環境，亦無不能注意之情事
    ，甲○○竟因酒醉駕車而打瞌睡，致疏未注意車前狀況，並偏離車道，適有丁○
    ○胸前背負高瑋鴻，並推著嬰兒車，其上坐著高珮瑄，由西往東行走於上開路段
    之機車道，甲○○所駕駛之上開自小貨車車頭正前方乃撞上丁○○及其所推之嬰
    兒車，致高瑋鴻受有頭部挫傷、顱內出血等傷害，於送醫途中不治死亡；丁○○
    受有右膝挫傷血腫、腫部挫傷、右膝皮瓣撕裂傷、右腓骨骨折、左肩、上臂挫傷
    等傷害；高珮瑄則受有腦內出血及多處挫傷等傷害。甲○○於肇事後，隨即請路
    人報案，並將丁○○、高瑋鴻及高珮瑄送醫急救，在其過失致人於死及受傷之犯
    罪未被偵查犯罪機關發覺前，向前來處理之警員自首而接受裁判。並經警於同日
    下午六時二十九分許，對其施以酒精濃度測試，測得其呼氣中酒精濃度達每公升
    ０˙五九毫克。
二、案經丁○○、高瑋鴻之父乙○○、高珮瑄之父丙○○訴由雲林縣警察局斗南分局
    報請臺灣雲林地方法院檢察署檢察官偵查，及該署檢察官據報相驗後自動簽分偵
    查起訴。
    理  由
一、訊之被告甲○○，對於右揭時地飲酒後，已達不能安全駕駛動力交通工具之程度
    ，仍駕駛自小貨車而打瞌睡肇事，致被害人高瑋鴻死亡及告訴人丁○○、被害人
    高珮瑄受傷等事實坦白承認，核與告訴人丁○○於警訊中指訴車禍發生之情形，
    及告訴人丁○○、乙○○、丙○○指訴被害人高瑋鴻因本件車禍死亡、丁○○及
    高珮瑄因本件車禍受傷之情節相符，復有酒精濃度測試報告單一紙、道路交通事
    故調查報告表一紙及現場照片六張附卷可資佐證。而被害人高瑋鴻確因本件車禍
    受有頭部挫傷、顱內出血等傷害，而不治死亡，亦經檢察官督同檢驗員相驗屬實
    ，並製有相驗屍體證明書、驗斷書及勘驗筆錄各一份附於相驗卷足憑；告訴人丁
    ○○及被害人高珮瑄受有上開事實欄所載之傷害，亦有診斷證明書三紙在卷可稽
    。按汽車駕駛人飲酒後其吐氣所含酒精成份超過每公升○．二五毫克以上者，不
    得駕車；又汽車行駛時，駕駛人應注意車前狀況，並隨時採取必要之安全措施；
    又汽車在雙向二車道行駛時，應在遵行車道內行駛，道路交通安全規則第一百十
    四條第二款、第九十四條第三項及第九十七條第一款分別定有明文。本件被告駕
    駛汽車途經肇事地點時，自應注意上述道路交通安全規則之規定，小心駕駛謹慎
    為之，且依當時晴天、日間有自然光線、道路為直路、路面乾燥、無缺陷、視距
    良好等客觀環境判斷，又非不能注意，竟疏未注意，仍貿然於酒後駕駛汽車，且
    打瞌睡而未注意車前狀況，致車輛偏離車道，於機車道撞及被害人，以致肇事，
    其有過失至為明顯。被告上開過失行為與被害人高瑋鴻之死亡結果、及告訴人丁
    ○○、被害人高珮瑄之受傷結果間，均具有相當因果關係。本件被告過失致人於
    死及受傷之事證明確，此部分犯行洵堪認定。
二、再者，被告於肇事後，經警於當日下午六時二十九分許，施以呼氣酒精濃度測試
    ，發現其濃度高達每公升０．五九毫克，亦有酒精濃度測試單一紙在卷足憑，而
    呼氣中酒精濃度每公升○‧五五毫克或血液中酒精濃度在○‧一一％以上者，參
    考德國、美國之標準，肇事率為一般正常人之十倍，認為已達「不能安全駕駛」
    之標準，此有法務部於八十八年五月十日邀集交通部、行政院衛生署、內政部警
    政署、中央警察大學等單位相關人員召開之「研商訂定刑法第一百八十五條之三
    服用毒品、麻醉藥品、酒類或其他相類之物，不能安全駕駛交通工具之認定標準
    」會議結論可參；且被告於警訊及本院審理時，均坦承因喝酒而打瞌睡，以致肇
    事，顯見被告當時受飲酒之影響，其注意力已無法集中，已達不能安全駕駛動力
    交通工具之狀態甚明。是其酒醉駕車之公共危險部分事證明確，犯行亦堪認定。
三、查被告從事鐵工之工作，平日以駕駛自用小貨車，載運其生財工具，已據被告供
    明在卷，駕駛小貨車為其附隨業務，為從事駕駛業務之人。核被告所為，係犯刑
    法第一百八十五條之三之公共危險罪、第二百七十六條第二項之業務過失致死罪
    及二個第二百八十四條第二項前段之業務過失傷害罪。被告以一業務過失行為觸
    犯上開業務過失致死罪及業務過失傷害罪三個罪名，為想像競合犯，依刑法第五
    十五條之規定，應從重之業務過失致死罪處斷。又被告所犯之公共危險罪與業務
    過失致死、業務過失傷害罪間，犯意各別，罪名不同，應分論併罰之。公訴人雖
    未引用業務過失傷害之條文，惟於事實欄已明確記載告訴人丁○○及被害人高珮
    瑄受傷之事實，業務過失傷害部分業經起訴，本院自應加以裁判。復被告酒醉駕
    車致人受傷及死亡，就業務過失傷害罪及業務過失致死罪部分，應依道路交通管
    理處罰條例第八十六條第一項規定，加重其刑。惟被告於肇事後，於偵查犯罪機
    關尚未發覺其過失致人於死及受傷之犯罪前，即請路人打電話報案，有被告警訊
    筆錄可參，並向前往處理之警員坦承肇事，而接受裁判，有證人即據報前往處理
    之警員蘇宏政到庭證述屬實，符合自首之要件，應依刑法第六十二條前段之規定
    ，對其業務過失致死罪及業務過失傷害罪部分減輕其刑，並依法先加後減。爰審
    酌被告並無前科紀錄，品行尚良好，惟其無視政府廣為宣傳勿酒後開車之禁令，
    仍於酒醉後駕駛車輛，對交通秩序及用路人產生危害甚鉅，其犯罪之動機、目的
    ，且因酒醉關係而過失致人於死及受傷，過失及損害程度均不輕，及其犯後尚未
    與死者、傷者家屬達成民事上損害賠償之和解，暨犯後坦承犯行之態度等一切情
    狀，分別量處如主文所示之刑，並定其應執行刑，以示懲儆。
據上論斷，應依刑事訴訟法第二百九十九條第一項前段，道路交通管理處罰條例第八
十六條第一項，刑法第一百八十五條之三、第二百七十六條第二項、第二百八十四條
第二項前段、第五十五條、第六十二條前段、第五十一條第五款，罰金罰鍰提高標準
條例第一條前段，判決如主文。
本案經檢察官王富哲到庭執行職務。
中      華      民      國      九十一      年      五    月    十四    日
                                        臺灣雲林地方法院刑事第一庭
                                            法  官  廖  國  勝
右正本證明與原本無異。
如不服本判決，應於判決送達後十日內向本院提出上訴狀( 應附繕本 )。
                                            書記官  顏  錦  清
中      華      民      國      九十一      年      五    月    十四    日
附錄本案論罪科刑法條：
刑法第一百八十五條之三：
服用毒品、麻醉藥品、酒類或其他相類之物，不能安全駕駛動力交通工具而駕駛者，
處一年以下有期徒刑、拘役或三萬元以下罰金。
刑法第二百七十六條第二項：
從事業務之人，因業務上之過失犯前項之罪者，處五年以下有期徒刑或拘役，得併科
三千元以下罰金。
刑法第二百八十四條第二項：
從事業務之人，因業務上之過失傷害人者，處一年以下有期徒刑、拘役或一千元以下
罰金，致重傷者，處三年以下有期徒刑、拘役或二千元以下罰金。
